【裁判字號】    97,上訴,4254
【裁判日期】    990128
【裁判案由】    毒品危害防制條例
【裁判全文】
臺灣高等法院刑事判決                97年度上訴字第4254號
上  訴  人
即  被  告  乙○○
選任辯護人  蕭仁杰律師
上列上訴人因違反毒品危害防制條例案件，不服臺灣板橋地方法
院96年度訴字第3832號，中華民國97年6月10日第一審判決（起
訴案號：臺灣板橋地方法院檢察署96年度偵字第21081號），提
起上訴，本院判決如下：
    主  文
原判決撤銷。
乙○○販賣第二級毒品，處有期徒刑參年陸月，扣案如附表編號
一所示之第二級毒品甲基安非他命，沒收銷燬之；扣案如附表編
號二、三所示之物及販賣毒品所得新台幣壹仟元，均沒收之。又
販賣第二級毒品，處有期徒刑參年陸月，扣案如附表編號一所示
之第二級毒品甲基安非他命，沒收銷燬之；扣案如附表編號二、
三所示之物及販賣毒品所得新台幣壹仟元，均沒收之。應執行有
期徒刑伍年，扣案如附表編號一所示之第二級毒品甲基安非他命
，沒收銷燬之；扣案如附表編號二、三所示之物及販賣毒品所得
新台幣貳仟元，均沒收之。
    事  實
一、乙○○明知甲基安非他命係毒品危害防制條例第2條第2項第
    2款所規定之第二級毒品，依法不得持有、販賣，竟仍基於
    販賣第二級毒品甲基安非他命獲利之犯意：於民國（下同）
    96年9月6日下午4時許、同月9日下午5時許，在臺北縣板橋
    市浮洲橋下，以新臺幣（下同）一萬元之代價，向真實姓名
    年籍不詳、綽號「小猴」之成年人分別販入甲基安非他命6
    公克、4公克，販入後即以分裝袋將毒品分裝；於同月10 日
    下午某時至晚間某時許，先在臺北縣板橋市浮洲橋附近，以
    每0.2公克，1, 000元之價格，販賣甲基安非他命予真實姓
    名年籍不詳、綽號「志盟」之成年男子；之後再於同年月10
    日下午某時許，在臺北縣土城市○○路○段36號「萊亞汽車
    旅館」，以每0.2公克，1,000元之價格，販賣甲基安非他命
    予真實姓名年籍不詳、綽號「阿義」之成年男子。嗣於同月
    11日上午1時許，乙○○因未戴安全帽、逆向行駛在臺北縣
    土城市○○路○段162號前為警攔檢，查扣分裝完成，預備供
    販賣之甲基安非他命11包（總毛重8.4公克，因鑑驗使用0.
    014公克，驗餘總毛重8.386公克）、登記其姐蔡來春名義之
    SONY ERICSSON廠牌行動電話一支（內含行動電話門號00000
    00000號之SIM卡）等物，又警員經乙○○同意後至其臺北縣
    新莊市○○路726之21號3樓住處搜索，並扣得乙○○所有電
    子磅秤一臺、安非他命吸食器2組、大型分裝袋24只、中型
    分裝袋14只、小型分裝袋48只（詳如附表所示）及犯罪所得
    現金2,000元等物。
二、案經臺北縣政府警察局土城分局移送臺灣板橋地方法院檢察
    署檢察官偵查起訴。
    理  由
一、證據能力部分：
（一）按刑事訴訟法第156條規定，被告之自白，非出於強暴、
      脅迫、利誘、詐欺、疲勞訊問、違法羈押或其他不正之方
      法，且與事實相符者，得為證據。被告以外之人於偵查中
      向檢察官所為之陳述，除顯有不可信之情況者外，得為證
      據。刑事訴訟法第159條之1第2項規定甚明。證人即查獲
      被告之警員林武璋、簡建韡於偵查中乃經檢察官告以偽證
      罪責並具結後，方向檢察官為陳述，且查無任何證據足以
      認定其等當時所為陳述有何顯有不可信之情況，是前開證
      人於偵查中向檢察官所為陳述，具有證據能力；查被告在
      警詢中之自白，經證人即查緝之警員於偵查及原審審理中
      到庭作證，均否認有對被告施以強暴、脅迫而取得，衡之
      被告在警詢後送至檢察官詢問時及向原審聲請羈押法官面
      前時，均未提出有關警詢中之自白係遭刑求而得者，是於
      羈押後偵查中及原審審理時所辯有警詢中之自白係遭警員
      毆打所致者即非無可疑。又經本院勘驗被告警詢錄音結果
      ，其內容與警詢筆錄記載大致相符，並未聽聞警員有施用
      強暴或脅迫之方法，有本院98年5月4日準備程序播放警詢
      錄音之紀錄可稽（見本院卷第98至101頁）。至辯護人為
      被告辯稱：被告於警詢之陳述，事實上是受到警方以不正
      方法，要求被告照著繕打好的筆錄內容朗讀，該筆錄並非
      出於被告之自由意思云云，惟查，被告於警詢供出其販賣
      之對象為綽號「阿義」「志盟」之人，被告於原審自承綽
      號「阿義」「志盟」之人為其朋友（見於原審卷第84頁）
      ，於本院自承綽號「阿義」之人大概25歲左右，綽號「志
      盟」之人大約30幾歲（見本院卷第167頁反面），顯見確
      有綽號「阿義」「志盟」之人，而此販賣對象顯係被告自
      行供出，否則警方如何知悉被告販賣對象，而自行繕打筆
      錄讓被告朗讀，是仍難認警方有何出於不正方法而取供；
      復查，被告於偵查及原審準備程序中陳稱其在警詢時被毆
      打頭部（見21081號偵查卷第47頁、原審卷第10頁），而
      經本院調閱被告於96年9月11日入看守所之紀錄，被告於
      入看守所時固有左右手肘部位擦傷之記載（見本院卷第
      141 頁），惟與被告所陳警員毆打其頭部之情節，並不相
      符，是被告於入所所受之傷勢，亦難認係由警員毆打所致
      仍不能證明被告警詢中之自白係遭非法取得者，依上揭規
      定，自有證據能力。
（二）臺灣檢驗科技股份有限公司96年10月11日濫用藥物檢驗報
      告一紙、遠傳電信股份有限公司（下稱遠傳電信公司）行
      動電話號碼0000000000號申登人資料、遠傳電訊公司雙向
      通聯紀錄、遠傳電信公司96年11月19日函文一份、雅虎奇
      摩網站查詢「萊亞汽車旅館」資料一紙、臺北縣樂活地圖
      資料查詢一紙、URMAP地圖查詢三紙、臺北縣政府警察局
      土城分局扣押物品目錄表一份，為被告以外之人審判外之
      陳述，惟當事人於本院辯論終結前，均對其證據能力未表
      異議，依同法第159條之5第2項之規定有證據能力。
二、實體部分：
    訊據上訴人即被告乙○○固承認於上揭時地持有第二級毒品
    甲基安非他命、分裝袋等物為警查獲之事實，惟矢口否認有
    何販賣甲基安非他命之犯行，辯稱：伊販入之上揭甲基安非
    他命僅係供自己施用，並非供販賣之用，伊在警詢、第一次
    檢察官訊問時及移送羈押庭法官訊問時均坦承販賣毒品，係
    因警詢時伊遭警察毆打、言語恫嚇後方承認販賣毒品，警察
    並要伊在檢察官訊問時照這樣說，故伊方於檢察官、法官訊
    問時照著講，因伊不知道於檢察官、法官訊問時有權利可以
    照實陳述云云。經查：
（一）被告對於上揭時地販賣甲基安非他命之犯行，於警詢中自
      承：伊於96年9月9日下午五時許在板橋市浮洲橋下加油站
      以一萬元之價格向「小猴」購買4公克甲基安非他命，伊
      回家以電子磅秤分裝後，曾以0.2公克1,000元之價格販售
      ，販賣之人有綽號「阿義」及「志盟」等語（96年度偵字
      第21081號卷第8、9頁，本院卷第99頁反面），偵查中再
      供承：伊持有之甲基安非他命共4公克，係數日前在浮洲
      橋下以10,000元向小猴買的，於96年9月10日下午某時在
      土城市○○路「萊雅」汽車旅館以0.2公克1,000元之價格
      將甲基安非他命賣給「阿義」，而在賣給阿義之前某日，
      伊在浮洲橋附近以0.2 公克1,000元之價格將甲基安非他
      命賣給「志盟」，「志盟」與「阿義」都是打伊
      0000000000號手機跟伊聯絡，伊所有的分裝袋86個與磅秤
      ，係伊用來分裝甲基安非他命用的等語（見同上卷第38頁
      至第39頁），檢察官認被告涉犯販賣第二級毒品之重罪，
      向原審聲請羈押被告時亦供承：「我有販賣安非他命，我
      有賣給阿義、志盟等朋友過，我販賣的時間阿義部分是在
      9 月10號下午到晚上賣給他0.2公克價格1,000元，志盟是
      在浮洲橋賣給他0.2公克1,000元販售給他的時間是在賣給
      阿義之前」、「（問：查扣的毒品是否都是你所有的？）
      是的，查扣的毒品我準備要賣的」等語，是被告就曾經分
      別販賣甲基安非他命予「阿義」、「志盟」之事實已經自
      承無疑，雖被告於原審及本院審理中辯稱：警詢中伊遭警
      察毆打、言語恫嚇等方式刑求方陳述有販賣毒品，至於第
      一次檢察官訊問時、聲押庭伊為何會承認，是因為伊不知
      道於檢察官、法官訊問時有權利可以照實陳述云云，依上
      揭被告屢次自白之供詞觀之，其如確因遭警察刑求始供認
      不實之犯罪事實，豈有在移送羈押庭法官訊問時仍持一致
      自白之態度，已有矛盾；再被告雖辯稱其不知在檢察官、
      法官訊問時可以據實陳述云云，惟查第一次檢察官、羈押
      庭法官均於訊問被告前告知其有「得保持緘默，無須違背
      自己之意思陳述」之權利，被告於羈押庭時更曾明確表示
      已經明白其有此項權利，此有96年9月11日偵查筆錄、同
      日聲請羈押訊問筆錄附卷可稽，是被告此一辯詞，顯為事
      後圖免罪責之詞，不足採信。故被告上揭自白之供詞，應
      係出於被告自由意志下所為，又前後一致，復與下述證據
      所顯示之事實具有合致性，自均足採信。
（二）證人林武璋、簡建韡於偵查中及原審審理時均證稱：伊等
      係因被告當時未戴安全帽且逆向騎乘機車，故方加以攔檢
      ，又被告未攜帶證件，伊等便請被告在褲子後方的女用皮
      夾找看看，被告將皮夾打開後，伊等發現其中藏有甲基安
      非他命11包，伊等遂將被告帶回警局詢問，被告供稱甲基
      安非他命係向「小猴」購買，視心情以0.2公克1,000元至
      2,000元不等販賣予友人，最近有售予其友人「阿義」及
      「志盟」，之後伊等經被告同意至其住處搜索，伊等在查
      獲現場或警局中並未毆打或以言語威嚇被告等語，顯見被
      告遭緝獲後，就扣案毒品及販賣之情向警員供詞，亦核與
      被告上揭自白相符。又扣案之白色結晶物11包，經鑑定結
      果內含甲基安非他命成分，總毛重8.4公克，因鑑驗使用
      0.014公克，此有臺灣檢驗科技股份有限公司96年10月11
      日濫用藥物檢驗報告一紙附卷可稽（見偵查卷第107頁）
      ；被告所使用之000000 0000號行動電話（其申登人係被
      告養父母之女兒蔡來春），於96年9月6日下午4時55分許
      曾在臺北縣板橋市○○路○段橋頭六號基地台附近使用，
      同月9日下午5時2分許至同日下午6時2時八分許、同月10
      日上午零時12分許至同日下午10時10分許，曾在臺北縣板
      橋市○○路○段210號至217號基地台附近使用，同月10日
      零時39分許曾在板橋市○○路○段橋頭6號基地台附近使
      用，此有遠傳電信股份有限公司雙向通聯資料一件在卷可
      稽（見偵查卷第69頁至第93頁），又市中心一個基地台涵
      蓋範圍大約在200至300公尺左右，位於鄉村平原地區約可
      達1000公尺，萊雅汽車旅館位於臺北縣土城市○○路○段
      36 號，浮洲橋與萊雅汽車旅館均距上開二基地台距離僅
      數百公尺，此有被告之全戶戶籍資料及個人基本資料查詢
      、遠傳電信公司行動電話號碼0000000000號申登人資料、
      遠傳電信公司雙向通聯紀錄、遠傳電信公司96年11月19日
      函文各一份、雅虎奇摩網站查詢「萊亞汽車旅館」資料一
      紙、臺北縣樂活地圖資料查詢一紙、URMAP地圖查詢三紙
      附卷可稽，是亦核與被告上開供稱向「小猴」販入甲基安
      非他命、販賣甲基安非他命予「阿義」、「志盟」之時間
      、地點相符。此外，復有臺北縣政府警察局土城分局扣押
      物品目錄表一份、扣案之甲基安非他命之分裝袋11包（總
      毛重8.4公克，因鑑驗使用0. 014公克）、電子磅秤1臺、
      安非他命吸食器2組、SONYE RICSSON廠牌行動電話1支（
      內含行動電話門號00000000 00號之SIM卡）、大型分裝袋
      24只、中型分裝袋11只、小型分裝袋48只、2,000元可證
      ，被告自白足堪採信。
（三）至被告於原審審理時供稱：「我確實在96年9月11號凌晨
      一點左右在土城市○○路○段162號前被查獲，當時有查獲
      到分裝好的11包安非他命，查獲的安非他命我是在浮洲橋
      下的一個加油站跟一個綽號『小猴』的人買的，我是在查
      獲之前的2、3天跟他買的，當時我跟他買4公克價錢一萬
      元，當時『小猴』交給我一包4公克的安非他命給我，『
      小猴』交給我安非他命我就在自己新莊中正路的家裡用吹
      風機吹的方式加以乾燥，我是拿遠遠的方式來吹，吹乾之
      後我就分裝成四包一包都1公克，查獲當時的11包有包括
      之前跟『小猴』買的部分，那時候我是有錢就拿去買安非
      他命」、「（問：查獲當時除了4公克以外的安非他命，
      是如何來的？）是在這次跟『小猴』買4公克之前2、3天
      買的，一樣浮洲橋下加油站跟『小猴』買的，那時候比較
      便宜，『小猴』賣給我6公克10,000元，『小猴』就是交
      給我6公克包裝成1包的安非他命，我買到之後一樣在家裡
      使用吹風機吹乾，乾燥之後再分裝，這次6公克有分裝成
      0.5公克及1公克的包裝，1公克分裝成4、5包0.5公克分裝
      成3、4包。六公克這次買來之後我有施用過，但是施用了
      多少我也不知道，分裝之後我都全部放在包包裡面，要用
      的時候就隨便拿出來用，也沒有特別算及特別看」、「（
      問：一天施用的量約多少？）都是用吸管挖一點點約0.1
      或0.2公克，我一天用的量不一定，一天用掉約0.4公克，
      有時候會2、3天都沒有施用」、「我一天施用1、2次，這
      樣子可以撐2、3天不用，撐到睡著。我沒有很刻意在控制
      自己施用毒品的量」、「（問：何時間想要控制自己施用
      毒品的量？）就是毒品變貴的時候，就是查獲之前的2、3
      個禮拜的時候，從一開始就知道這樣子沒有什麼效果，沒
      有辦法達到控制使用毒品的量，後來我就養成分裝毒品的
      習慣」云云，被告販入毒品後即將上揭毒品分裝成約1公
      克、0.5公克不等之重量，此與偵卷所附臺北縣政府警察
      局土城分局交通分隊扣押物品目錄表所示之扣押毒品重量
      表大致相符，被告既已自陳施用甲基安非他命並未控制施
      用量，而係用吸管挖少量施用，縱為便利施用，亦無將購
      入之甲基安非他命分裝成數包等重之包裝，且同時攜出之
      必要，被告以0.5公克及1公克之方式分裝，益徵其分裝甲
      基安非他命之目的非在控制自己施用之數量；且被告將甲
      基安非他命11包隨身攜帶，而吸食器則係置於家中而未一
      同隨身攜帶，亦足證其所隨身攜帶甲基安非他命非供自己
      施用，而係為圖販出之目的自明。綜上，應認被告辯稱持
      有之甲基安非他命係供自己施用云云，自無足採。被告分
      別以10,000元之價格向「小猴」購買甲基安非他命6公克
      、4公克各1次，又其以0.2公克1,000元之價格將甲基安非
      他命賣給「阿義」、「志盟」，均業據被告上開供陳明確
      ，是被告將甲基安非他命售予「阿義」、「志盟」之價格
      顯高於其販入甲基安非他命之價格（被告販入之價格每公
      克為：20,000元÷10公克＝2,000元，亦即每0.2公克400
      元），被告顯有從中牟利，確係為販賣以營利之目的而販
      入分裝。
（四）被告於本院雖聲請傳喚證人甲○○，辯稱甲○○應該是志
      盟云云，惟查，被告於本院亦自承甲○○是否確為志盟之
      人，伊不知道等語，是被告販賣時顯然係以綽號稱呼對方
      ，至於對方之真實姓名並不知悉，是甲○○是否為被告販
      賣對象即有可疑，況現今一般人使用電話之情況，持用他
      人名義之行動電話使用之情形所在多有，本案被告即持用
      其姐姐蔡來春名義之電話，可見一般，是本院認已無傳喚
      證人甲○○到庭之必要，附此敘明。
（五）綜上所述，是本件事證明確，被告之犯行堪予認定，應依
      法論科。
二、被告行為後，毒品危害防制條例第4 條於98年5 月20日修正
    公布，針對當次公布之修正條文，未另訂施行日期，至原毒
    品危害條例條例第36條所規定：「本條例自公布後六個月施
    行。」核其所稱「本條例」係指係92年7 月9 日修正公布之
    該條例，並非指98年5 月20日公布之部分修正條文。是98年
    5 月20日公布之毒品危害防制條例修正條文之生效日期，應
    依中央法規標準法第13條對於法規生效施行日之規範，自公
    布日起至第3 日即98年5 月22日發生效力。據此，本案應依
    刑法第2 條第1 項「按行為後法律有變更者，適用行為時之
    法律，但行為後之法律有利於行為人者，適用最有利於行為
    人之法律」之規定，依「從舊從輕」原則而為比較，爰說明
    如下：查被告行為時之毒品危害防制條例第4條第2項、規定
    ：「製造、運輸、販賣第二級毒品者，處無期徒刑或七年以
    上有期徒刑；得併科新臺幣700萬元以下罰金。」，修正後
    則規定：「製造、運輸、販賣第二級毒品者，處無期徒刑或
    七年以上有期徒刑，得併科新臺幣1000萬元以下罰金。」核
    修正後之規定，得併科之罰金業已提高，應以被告行為時之
    規定對被告較為有利。而法律之適用，應一體適用不宜割裂
    而分別為新舊法之適用。是以本案應就毒品危害防制條例第
    4條第2項之刑度為比較，既應適用行為時之法律，則本件被
    告之犯行，自應全部適用98年5月20日修正公布前之毒品危
    害防制條例。
三、核被告所為，係犯98年5 月20日公布前之毒品危害防制條例
    第4條第2項之販賣第二級毒品罪。被告於販賣前後持有第二
    級毒品之低度行為，為其販賣之高度行為所吸收，不另論罪
    。按如意圖營利而販入第二級毒品後，第一次販賣與他人之
    行為，此乃接續原先販入之犯意而為，不論其行為屬既遂或
    未遂，應認基於單一犯意之接續行為，不能認係基於概括犯
    意之連續二行為，而以連續犯論處。其第一次之販入及賣出
    行為既已完成，第二次以後之賣出行為，應以其是否完成賣
    出行為，作為判斷既遂或未遂之準據，並以其是否基於概括
    犯意為之，而依連續犯論處。不能認行為人既以營利之意圖
    而販入毒品後，其嗣後之任一次賣出行為，不論其是否既遂
    或未遂，均接續原先販入之犯意，論以販賣既遂罪，此有最
    高法院90年度台上字第7046號判決可供參照。被告所犯上開
    販入第二級毒品與第一次販賣第二級毒品之行為，揆諸上開
    實務見解，為接續犯；又其與第二次販賣第二級毒品二罪間
    ，犯意各別、行為互殊，應予分論併罰。
四、原審對被告論罪科刑固非無見，惟（1）毒品危害防制條例
    業已修正，原審未及比較新舊法，（2）本案扣案門號00000
    00000號行動電話為被告之姐姐蔡來春所有，業據被告陳明
    在卷，並有電話申登資料可憑，該行動電話非被告所有，原
    審為沒收之諭知，即有違誤。（3）沒收為從刑，應於附隨
    於主刑而為沒收，被告每次販賣之金額為1000元，原審於每
    次犯行項下，將扣案之販毒所得2000元全部沒收，即有不當
    。又本案販賣毒品所得已經扣案，無須抵償，原審諭知如全
    部或一部不能沒收之抵償，亦有未洽。（4）本案扣得被告
    所有大中小型分裝袋共86個，其中中型分裝袋為14個，原審
    附表記載為11個，亦有違誤。被告上訴否認犯行，雖無理由
    ，惟原判決既有上開可議之處，應予撤銷改判。爰審酌被告
    所販賣之甲基安非他命數量非多，已取得財物僅2,000元，
    與多次、大量出售甲基安非他命，以賺取巨額價差者，尚屬
    有別，其因而觸犯法定刑為七年以上有期徒刑之重罪，法重
    情輕，堪予憫恕，爰依刑法第59條之規定酌減其刑。再審酌
    被告之素行尚佳，及其犯罪之動機、目的、手段、販賣甲基
    安非他命，影響國民身心健康及社會治安，犯罪所生危害非
    輕，惟所販賣及查獲毒品之數量尚非甚巨，以及於審理時未
    能全然坦承犯行之態度，並審酌被告行為時為19歲尚未滿20
    歲等一切情狀，分別量處如主文第二項所示之刑，並定其應
    執行之刑。扣案如附表編號一所示之甲基安非他命11包（總
    毛重8.4公克，因鑑驗使用0.014公克，驗餘毛重8.38 6公克
    ）係被告所有預備供販賣第二級毒品所用之物，不問屬於犯
    人與否，應依毒品危害防制條例第18條第1項前段規定，宣
    告沒收銷燬之。再按，依毒品危害防制條例第19條第1項：
    「犯同條例第4條至第9條、第12條、第13條或第14條第1項
    第2項之罪者，其供犯罪所用或因犯罪所得之財物均沒收之
    ，如全部或一部不能沒收時，追徵其價額或以其財產抵償之
    」，係採義務沒收主義，查扣案之被告販賣毒品甲基安非他
    命予「阿義」、「志盟」所得2,000元，係被告販賣毒品所
    得之財物，應依毒品危害防制條例第19條第1項之規定宣告
    沒收之。至上揭毒品之外包裝袋11個、供販賣毒品所用之電
    子磅秤1臺、大型分裝袋24只、中型分裝袋14只、小型分裝
    袋48只，係被告所有，業據本院論證如上，併依上開規定宣
    告沒收。至扣案之SONY ERICSSON廠牌行動電話一支（含租
    用之SIM卡）非被告所有，另被告為警查獲時扣得安非他命
    吸食器二組，係供被告施用毒品所用之物，此經被告於本院
    審理時供述明確，又查無證據足以證明係供被告上揭犯罪所
    用之物，是於沒收之規定不符合，本院自無從併予宣告沒收
    ，附此敘明。
據上論結，應依刑事訴訟法第369條第1項前段、第364條、第299
條第1項前段，98年5月20日修正前毒品危害防制條例第4條第2項
、第18條第1項前段、第19條第1項，刑法第11條前段、第59條、
第51條第5款，判決如主文。
本案經檢察官林炳雄到庭執行職務。
中    華    民    國    99    年    1     月    28    日
                  刑事第六庭審判長法  官  林明俊
                                  法  官  何信慶
                                  法  官  吳淑惠
以上正本證明與原本無異。
如不服本判決，應於收受送達後10日內向本院提出上訴書狀，其
未敘述上訴之理由者並得於提起上訴後10日內向本院補提理由書
（均須按他造當事人之人數附繕本）「切勿逕送上級法院」。
                                  書記官  陳雅加
中    華    民    國    99    年    2     月    3     日
附錄：本案論罪科刑法條全文
毒品危害防制條例第4條
製造、運輸、販賣第一級毒品者，處死刑或無期徒刑；處無期徒
刑者，得併科新臺幣 2 千萬元以下罰金。
製造、運輸、販賣第二級毒品者，處無期徒刑或 7 年以上有期
徒刑，得併科新臺幣 1 千萬元以下罰金。
製造、運輸、販賣第三級毒品者，處 5 年以上有期徒刑，得併
科新臺幣 7 百萬元以下罰金。
製造、運輸、販賣第四級毒品者，處 3 年以上 10 年以下有期
徒刑，得併科新臺幣 3 百萬元以下罰金。
製造、運輸、販賣專供製造或施用毒品之器具者，處 1 年以上
7 年以下有期徒刑，得併科新臺幣 1 百萬元以下罰金。
前五項之未遂犯罰之。
附表：
一、扣案之甲基安非他命拾壹包（總毛重捌點肆公克，因鑑驗使
    用零點零壹肆公克，驗餘毛重捌點捌陸公克）。
二、上揭毒品之外包裝袋拾壹個。
三、電子磅秤壹臺、大型分裝袋貳拾肆個、中型分裝袋拾肆個
    、小型分裝袋肆拾捌個，合計捌拾陸個。


司法院資訊處製作；財團法人民間司法改革基金會備份。
